臺灣臺南地方法院交通事件裁定　　　　　94年度交聲字第15號
移
受 處分 人
即 異議 人　甲○○　男　25.
上列受處分人因違反道路交通管理處罰條例案件，對於交通部公
路總局嘉義區監理所新營監理站九十三年十二月二十日所為之裁
決處分（處分案號：新監裁違字第裁七三—Ｍ00000000
號）聲明異議，本院裁定如下：
    主  文
異議駁回。
    理  由
一、聲明異議意旨略以：受處分人即異議人甲○○雖不否認有於
    民國九十三年十二月十一日晚間七時三十五分許，酒後駕駛
    車牌號碼二Ｗ—四０九０號自用小客車，沿台南縣新營市○
    ○路由北往南方向行駛，行經台南縣新營市○○路與安和街
    之交岔路口處時，因疏未注意車前狀況，追撞前方停等紅燈
    ，而由李尚勳騎乘，搭載乘客李紫綾之車牌號碼ＭＫＨ—五
    三五號重型機車，及由黃麗霞所騎乘之車牌號碼Ｊ七二—０
    二九號重型機車，並造成被害人李尚勳受有臀部挫傷、右足
    挫傷及瘀青等傷害；被害人李紫綾受有背部挫傷、臀部挫傷
    及頭部外傷等傷害；被害人黃麗霞則受有頭部外傷、左下肢
    挫傷等傷害之事實。然異議人因飲用高粱酒後，不勝酒力，
    致不知與被害人李尚勳、李紫綾、黃麗霞等人發生追撞，異
    議人並無肇事逃逸之故意，豈知原處分機關即交通部公路總
    局嘉義區監理所新營監理站竟仍裁決異議人吊銷駕駛執照，
    且永久不得考照，故異議人不服原處分，乃提起本件異議云
    云。
二、按汽車駕駛人，駕駛汽車肇事致人受傷或死亡而逃逸者，吊
    銷駕駛執照，並終身不得考領駕駛執照，道路交通管理處罰
    條例第六十二條第一項後段及第六十七條第一項分別定有明
    文。
三、經查：
（一）受處分人即異議人甲○○並不否認有於九十三年十二月十
      一日晚間七時三十五分許，酒後駕駛車牌號碼二Ｗ—四０
      九０號自用小客車，沿台南縣新營市○○路由北往南方向
      行駛，行經台南縣新營市○○路與安和街之交岔路口處時
      ，因疏未注意車前狀況，追撞前方停等紅燈，而由李尚勳
      騎乘，搭載乘客李紫綾之車牌號碼ＭＫＨ—五三五號重型
      機車，及由黃麗霞所騎乘之車牌號碼Ｊ七二—０二九號重
      型機車，並造成被害人李尚勳受有臀部挫傷、右足挫傷及
      瘀青等傷害；被害人李紫綾受有背部挫傷、臀部挫傷及頭
      部外傷等傷害；被害人黃麗霞則受有頭部外傷、左下肢挫
      傷等傷害，而異議人駕車肇事致人受傷後，不僅未下車察
      看，且未報警處理或通知救護車前來救護被害人，隨即立
      刻駕車離開現場等事實，有台南縣警察局南縣警交字第Ｍ
      00000000號違反道路交通管理事件通知單一紙在
      卷可稽，並經異議人於台南縣警察局新營分局（營警刑字
      第０九三０００三六五九號刑案偵查卷宗）、臺灣台南地
      方法院檢察署檢察官偵辦上開車禍肇事逃逸公共危險案件
      （九十四年度調偵字第五九號）時供明在卷可按，核與被
      害人李尚勳、李紫綾、黃麗霞於上開卷附之警詢及偵訊中
      指述之情節相符，此外復有道路交通事故現場蒐證照片十
      五幀、道路交通事故現場圖暨道路交通事故調查報告表共
      三紙存於上開卷內可佐，並經本院調取前開卷宗核閱無訛
      ，而被害人李尚勳、李紫綾、黃麗霞係因本件車禍致受有
      前揭傷害乙節，亦有奇美醫院柳營分院診斷證明書二紙及
      行政院衛生署新營醫院診斷證明書一紙在卷可徵。足見上
      情非虛。
（二）其次，異議人雖辯稱：因酒醉致不知與被害人所騎乘之機
      車發生擦撞云云。惟被害人李尚勳於警詢時指稱：「該部
      自小客車肇事後，先倒車，然後往左越過前面停紅燈之車
      輛，右轉由新營市○○路往安和街方向逃逸」等語（詳警
      詢筆錄），則由異議人於追撞被害人所騎乘之機車後，猶
      倒車駛離現場等情觀之，難認異議人已陷於泥醉之毫無意
      識之程度。再者，觀諸卷附現場相片異議人所駕駛之自小
      客車之車損情形，異議人之自小客車係前方保險桿、引擎
      蓋均破損而變形，且前方擋風玻璃亦已嚴重破裂，足見當
      時碰撞之力道甚大，異議人就其駕車有與人發生擦撞車禍
      之事實顯難諉為不知。又異議人於檢察官偵訊時供承：「
      （問：是否坦承犯行？）我坦承肇事逃逸」、「（問：之
      前說不知撞到人，是何因？）我因酒後駕車撞到人，我害
      怕，所以離開現場」等語（詳前揭九十四年調偵第五十九
      號卷第十四頁），是其前開所辯，顯係臨訟虛擬之詞，殊
      無可採。是異議人既明知其有與人發生撞擊車禍，其未下
      車察看仍逕自駕車駛離現場等情以觀，其所為顯係駕車肇
      事逃逸之舉，且有肇事逃逸之意圖甚明。
（三）再者，本件車禍所生之上開酒後駕車肇事逃逸公共危險刑
      事案件，經臺灣台南地方法院檢察署檢察官以異議人坦承
      於前揭時、地酒後駕駛自用小客車與被害人李尚勳、李紫
      綾、黃麗霞發生車禍及未留在肇事現場等情不諱，核與被
      害人指訴情節相符，其肇事逃逸公共危險犯行可以認定，
      另以異議人並無前科，因一時失慮致罹刑章，經此事件當
      知所警惕，應無再犯之虞，且與被害人達成和解，被害人
      亦願意原諒異議人，認以緩起訴為適當，且經異議人同意
      ，向公益團體、地方自治團體或社區提供八十小時之義務
      勞務，而予以緩起訴一年確定等情，亦有該署檢察官前揭
      卷附九十四年度調偵字第五九號緩起訴處分書一份足資佐
      憑。從而可知，異議人於上開時、地，有酒後駕駛汽車且
      肇事致人受傷而逃逸之事實，堪以認定。
四、綜上所述，本件受處分人即異議人甲○○有於右述時、地，
    駕駛自用小客車追撞前方車輛，並致被害人李尚勳、李紫綾
    、黃麗霞分別受傷，且於肇事後逕行駕車逃逸等違規事實既
    可認定，則原處分機關即移送機關交通部公路總局嘉義區監
    理所新營監理站，據此並引用上開道路交通管理處罰條例第
    六十二條第一項後段及第六十七條第一項等規定，分別裁處
    異議人吊銷駕駛執照，終身禁考，於法即無不當。至異議人
    就本件裁決處分之異議內容，經核並無理由，故應予以駁回
    。
五、據上論斷，應依道路交通案件處理辦法第十九條，裁定如主
    文。
中　　華　　民　　國　　94　　年　　6 　　月　　14　　日
                  交通法庭    法　官  鄭燕璘
以上正本證明與原本無異。
如不服本裁定應於送達後5日內向本院提出抗告狀。
                              書記官  陳金堂
中　　華　　民　　國　　94　　年　　6 　　月　　17　　日
